【裁判字號】    99,訴,2318
【裁判日期】    991230
【裁判案由】    槍砲彈藥刀械管制
【裁判全文】
臺灣板橋地方法院刑事判決              99年度訴字第2318號
公  訴  人  臺灣板橋地方法院檢察署檢察官
被      告  梁福星
選任辯護人  許志嘉  律師
上列被告因違反槍砲彈藥刀械管制條例案件，經檢察官提起公訴
（99年度偵字第16843 號），本院判決如下：
    主  文
梁福星未經許可，持有可發射子彈具有殺傷力之改造手槍，處有
期徒刑貳年貳月，併科罰金新臺幣陸萬元，罰金如易服勞役，以
新臺幣壹仟元折算壹日。
扣案改造手槍壹支（含彈匣壹個；槍枝管制編號：0000000000號
）沒收。
    事  實
一、梁福星明知可發射子彈具有殺傷力之改造手槍，係槍砲彈藥
    刀械管制條例所列管之槍枝，未經許可不得持有，竟於民國
    99年5 月下旬間某日時，在臺北縣中和市（現已改制為新北
    市中和區；以下仍沿用改制前之地名）華夏工專後方山區之
    草叢內，拾得不詳之人所棄置之仿BERETTA 廠84型半自動手
    槍製造之槍枝，換裝土造金屬槍管、槍機而成，可發射子彈
    具有殺傷力之改造手槍1 支（含彈匣1 個；槍枝管制編號：
    0000000000號），之後即未經許可而持有之，並將該改造手
    槍藏置放其位於臺北縣中和市○○街167 巷12之1 號2 樓住
    處內。嗣於99年6 月7 日晚間7 時30分許，為警於梁福星上
    址住處將其查獲，並扣得上開改造手槍1 支。
二、案經臺北縣政府警察局（已改制為新北市政府警察局）土城
    分局報請臺灣板橋地方法院檢察署檢察官偵查起訴。
    理  由
一、按司法警察等偵查輔助人員於案件未移送檢察官偵辦前之調
    查犯罪階段，先行將證物送請檢察機關概括選任之專責鑑定
    機關實施鑑定，基於檢察一體原則，該鑑定機關亦應視同受
    承辦檢察官所選任或囑託而執行鑑定業務，其等出具之書面
    鑑定報告乃現行刑事訴訟法第206 條所定之鑑定人書面報告
    ，屬傳聞證據法則之例外，應具有證據能力。查內政部警政
    署刑事警察局係經臺灣高等法院檢察署檢察長概括選任之關
    於槍彈有無殺傷力之鑑定機關，此有臺灣高等法院檢察署92
    年9 月9 日檢文允字第0921001203號函文1 份在卷可憑；從
    而，本件承辦警員依前開函文所為概括選任鑑定機關之意旨
    ，於移送檢察官偵查前之調查犯罪階段，將扣案改造手槍1
    支送請內政部警政署刑事警察局進行該槍枝有無殺傷力之鑑
    定，該鑑定機關所出具之卷附99年6 月21日刑鑑字第099007
    9898號鑑定書，自有證據能力，此合先敘明。
二、上揭事實，業據被告梁福星於本院審理時坦白承認，並有改
    造手槍1 支扣案可資佐證；又上開改造手槍1 支，經送請內
    政部警政署刑事警察局以檢視法、性能檢驗法鑑定之結果，
    認送鑑改造手槍1 支（含彈匣1 個；槍枝管制編號：000000
    0000號），係由仿仿BERETTA 廠84型半自動手槍製造之槍枝
    ，換裝土造金屬槍管、槍機而成，擊發功能正常，可供擊發
    適當子彈使用，認具殺傷力，此亦有內政部警政署刑事警察
    局99年6 月21日刑鑑字第0990079898號鑑定書1 份在卷可按
    ，足認被告上開自白，核與事實相符。本件事證明確，被告
    犯行堪以認定。
三、核被告所為，係犯槍砲彈藥刀械管制條例第8 條第4 項之未
    經許可持有可發射子彈具有殺傷力之改造手槍罪。查被告係
    因偶然拾得扣案改造手槍，未慮及行為後果之嚴重性，始將
    該改造手槍攜回住處而持有之，其行為動機尚屬單純，主觀
    惡性及犯罪情節亦非重大，惟被告本件所犯之未經許可持有
    改造手槍罪，係法定本刑3 年以上10年以下有期徒刑，併科
    新臺幣700 萬元以下罰金之重罪，與其前述犯罪情節相較，
    實屬情輕而法重，客觀上足以引起一般同情，而有堪資憫恕
    之處，本院認即令處以法定最低刑度，猶嫌過重，爰依刑法
    第59條規定酌減其刑。爰審酌被告犯罪之動機、手段、無故
    持有管制槍枝對於社會治安之負面影響非輕，惟被告持有管
    制槍枝尚查無其他犯罪目的，及被告犯後坦承犯行，態度尚
    稱良好等一切情狀，量處如主文所示之刑，並就罰金部分諭
    知易服勞役之折算標準。扣案改造手槍1 支（含彈匣壹個；
    槍枝管制編號：0000000000號），屬違禁物，應依刑法第38
    條第1 項第1 款規定宣告沒收。
據上論斷，應依刑事訴訟法第299 條第1 項前段，槍砲彈藥刀械
管制條例第8 條第4 項，刑法第11條前段、第59條、第42條第3
項、第38條第1 項第1 款，判決如主文。
本案經檢察官洪松標到庭執行職務
中    華    民    國    99    年    12    月    30    日
                  刑事第十庭  審判長法  官  張江澤
                                    法  官  楊志雄
                                    法  官  劉景宜
上列正本證明與原本無異。
如不服本判決，應於判決送達後10日內敘明上訴理由，向本院提
出上訴狀 (應附繕本) ，上訴於臺灣高等法院。其未敘述上訴理
由者，應於上訴期間屆滿後20日內向本院補提理由書「切勿逕送
上級法院」。
                                    書記官  謝秀青
中    華    民    國   100    年    1     月    3     日
附錄本案論罪科刑法條全文
槍砲彈藥刀械管制條例第8條第4項
槍砲彈藥刀械管制條例第8條
未經許可，製造、販賣或運輸鋼筆槍、瓦斯槍、麻醉槍、獵槍、
空氣槍或第4 條第1 項第1 款所定其他可發射金屬或子彈具有殺
傷力之各式槍砲者，處無期徒刑或5 年以上有期徒刑，併科新臺
幣1 千萬元以下罰金。
未經許可，轉讓、出租或出借前項所列槍枝者，處5 年以上有期
徒刑，併科新臺幣1 千萬元以下罰金。
意圖供自己或他人犯罪之用，而犯前二項之罪者，處無期徒刑或
7 年以上有期徒刑，併科新臺幣1 千萬元以下罰金。
未經許可，持有、寄藏或意圖販賣而陳列第1 項所列槍枝者，處
3 年以上10年以下有期徒刑，併科新臺幣700 萬元以下罰金。
第1 項至第3 項之未遂犯罰之。

司法院資訊處製作；財團法人民間司法改革基金會備份。
